臺灣高等法院交通事件裁定 　　　　 　　96年度交抗字第21號
抗告人即
受處分人　甲○○
上列抗告人因違反道路交通管理處罰條例案件，不服台灣桃園地
方法院，中華民國95年12月4日裁定（95年度交聲字第544號），
提起抗告，本院裁定如下：
    主  文
抗告駁回。
    理  由
一、按汽車駕駛人於行駛道路時，使用手持式行動電話進行撥接
    或通話者，處新臺幣3千元罰鍰，道路交通管理處罰條例第3
    1條之1第1項定有明文。
二、本件抗告人即受處分人甲○○於民國95年9月6日下午4時3分
    許，駕駛660—ＣＰ號營業小客車，行經台北市市○○道時
    ，於行駛道路時使用手持式行動電話通話之違規行為，經台
    北市政府警察局大安分局員警當場攔停擎單舉發。原處分機
    關台北市交通事件裁決所乃依道路交通管理處罰條例第31條
    之1第1項之規定，裁處罰鍰新臺幣3千元。原審法院傳訊舉
    發警員具結作證及審酌相關卷證，認原裁決並無不合，受處
    分人之異議無理由，因而予以駁回。
三、受處分人抗告意旨略以：受處分人甲○○為警舉發時，係左
    手肘撐著窗戶以手掌托著臉龐在開車，並未於駕駛時持用行
    動電話，應是舉發警員誤判，請求撤銷原處分云云。
四、經查：
（一）按交通警員掣單舉發違反道路交通管理處罰條例所列之違
      規事實，本質上為行政處分，係公務員基於職務上權力，
      依法就特定之具體事件所為具有公法上效果之單方行政行
      為，基於公務員為公法上行為具有公信力之原則，該行政
      處分當可被推定為真正，其據以依法處分之事實認定亦為
      真正無誤，本此公信原則，乃立法者賦予行政機關制定違
      反道路交通管理事件統一裁罰基準及處理細則，使勤務警
      員得當機處分，以達其維護交通秩序、安全之行政目的。
      反之，若謂公務員一切行政行為均需預留證據以證其實，
      則國家行政勢必窒礙難行。據此，刑事訴訟法就犯罪證據
      有關之規定中，與屬行政秩序罰之交通違規裁罰本質不合
      之部分，自不在準用之列。法院若查無證據足資證明員警
      有捏造事實違法取締之情事，則執勤警員本其維護交通秩
      序、安全職責所為之舉發，自應受到合法、正確之推定。
（二）受處分人甲○○於上開時間、地點，駕駛前揭營業小客車
      ，行經台北市市○○道時，使用手持式行動電話通話之事
      實，業經證人即舉發員警涂俊弘於原審法院訊問時具結證
      述：我當時是站在市○○道上的待轉區內，見受處分人所
      駕駛之車輛由我面前約1公尺距離經過，我自受處分人車
      前擋風玻璃看到受處分人當時手持行動電話在通話中，即
      騎乘機車追上，並於約隔5至10秒內攔停受處分人，開單
      舉發等語詳實（見原審卷第24頁），並有舉發違反道路交
      通管理事件通知單、違反道路交通管理事件裁決書各一份
      在卷可考。舉發員警係基於職權執行公務，其與受處分人
      素不相識，並無仇怨，當無設詞虛構受處分人違規事實之
      理，是受處分人所辯應無足採。
（三）綜上所述，受處分人前開違規之行為，事證明確，堪可認
      定。原審裁定其認事用法，均無不當。受處分人抗告意旨
      ，仍執陳詞，否認違規行為，核無理由，抗告應予駁回。
五、據上論斷，應依道路交通管理處罰條例第89條，道路交通案
    件處理辦法第26條，刑事訴訟法第412條，裁定如主文。
中　　華　　民　　國　　96　　年　　1 　　月　　15　　日
                    臺灣高等法院交通法庭
                            審判長法  官  葉騰瑞
                                  法  官  吳鴻章
                                  法  官  趙功恆
以上正本證明與原本無異。
不得再抗告。
                                  書記官  孫佩琳
中　　華　　民　　國　　96　　年　　1 　　月　　15　　日
